# 报表折算特殊项目的处理

提问人：失落非主流吧 时间：2013-03-22 14:58:44
实质上构成对子公司净投资的外币货币性项目以母公司或子公司的记账本位币反映，则应该在抵消长期应收应付项目的同时，将其产生的汇兑差额转入“外币报表折算差额”项目。即借记或贷记“财务费用——汇兑差额”，贷记或借记“外币报表折算差额”。 我想问的是，在编制抵消分录的时候，将汇兑差额转入外币报表折算差额这种处理方法怎么理解呢？ 如果母公司投入的货币性项目是以子公司的记账本位币表现的，在交易发生的时候，母公司报表上，将这项长期应收款项按照即期汇率折算为母公司本位币，而子公司的长期应付款项是不存在折算的问题。在期末要编制合并报表的时候，母公司长期应收款项按照期末即期汇率进行调整，产生汇兑差额。
子公司长期应付款项按照期末即期汇率折算为母公司本位币形式。这样最后母子公司按照母公司的记账本位币表示的应收应付款项金额相同，相互抵消。唯一不同 的是，母公司的损益表上多了一个“财务费用——汇兑差额”，为什么是结转到子公司的外币报表折算差额中去呢，如果说抵消的话，也找不到对应的抵消项目，不知道怎么理解？

回答人：chenyiwei
不是“把母公司的汇兑差额结转到结转到子公司的外币报表折算差额中去”，而只是在合并报表层面调整。相关准则依据是IAS 21.32：
Exchange differences arising on a monetary item that forms part of a reporting entity's net investment in a foreign operation (see paragraph 15) shall be recognised in profit or loss in the separate financial statements of the reporting entity or the individual financial statements of the foreign operation, as appropriate. In the financial statements that include the foreign operation and the reporting entity (eg consolidated financial statements when the foreign operation is a subsidiary), such exchange differences shall be recognised initially in other comprehensive income and reclassified from equity to profit or loss on disposal of the net investment in accordance with paragraph 48.